# 咨询预付流量分成款（预付账款）的后期处理

提问人：dugujianzp 时间：2021-05-08 10:04:20
请问陈版大大， 2020 年审计的时候发现公司有几笔时间比较长的、预付给推广平台的大额推广费，计入了预付账款科目，截止到目前，因为并未进行消耗转入销售费用，注册会计师的意见是进行消耗或者向供应商进行追索，公司目前的潜在方案是，由管理层负责追回，后期如果供应商不退回，将由管理层涉及的创始团队进行归还。这种情况下，可以将这部分预付款打包转到管理层名下的其他应收款吗？如果追索难度较大的情况下，类似于如果公司不能从原流量渠道商进行预付款追回则由管理层的相关团队兜底进行退回。或者能否适用于非货币性资产交换或者债务重组的相关准则么？
谢谢！

回答人：chenyiwei
首先要考虑该项长期预付款是否具有商业实质和合理商业理由，是否以预付推广费的名义掩盖原管理层的资金占用。
如果确定支付时具有合理商业理由，后续预计不会再用到该推广服务，故要求追回，并由原管理层负责兜底的，应与原推广服务商签订终止和退款协议，在此基础上调整到对推广服务商的其他应收款，原管理层对此提供担保。由于原管理层在法律上所承担的是补充责任，所以不能直接体现为对原管理层的其他应收款。